【裁判字號】    92,交抗,592
【裁判日期】    920619
【裁判案由】    違反道路交通管理處罰條例
【裁判全文】
臺灣高等法院交通事件裁定                    九十二年度交抗字第五九二號
    抗  告  人
    即受處分人  甲○○
                        （
右抗告人因違反道路交通管理處罰條例案件，不服臺灣臺北地方法院，中華民國九十
二年五月二十日所為裁定（九十二年度交聲字第五二九號），提起抗告，本院裁定如
左：
    主  文
抗告駁回。
    理  由
一、本件抗告意旨略以：抗告人即受處分人甲○○於民國九十二年一月二十九日清晨
    六時十九分，因急於開車至中正國際機場接人，以致車速過快，遭公路警察攔停
    並開立罰單，原因一為超速，二為持有美國加州駕照但未換領本國駕照，抗告人
    對因超速受罰並無異議，但對未帶駕照部分提起抗告。因抗告人早於案發前一個
    月，已向台北監理處諮詢得知外國駕照換領本國駕照規定，其中外國駕照換領本
    國駕照須知第六條明文規定，外國駕照（或國際駕照）需向我駐外使館、代表處
    、辦事處申請驗證，而抗告人依法辦理，並於九十二年一月二十七日取得中華民
    國駐外單位合法認證，抗告人既已具備外國駕照換領本國駕照之所有條件，則抗
    告人當日之駕駛行為自非無照駕駛，不應受罰，為此提起抗告等語。
二、按汽車駕駛人，未領有駕駛執照駕車者，處新台幣六千元以上一萬二千元以下罰
    鍰，道路交通管理處罰條例第二十一條第一項第一款訂有明文。
三、訊據抗告人甲○○固不否認有於九十二年一月二十九日，駕駛車牌號碼ＤＫ─四
    八一四號自用小客車，行經國道二號公路因超速為警攔檢後並遭舉發無照駕駛之
    事實，惟否認有無照駕駛之行為，辯稱：已就加州駕照向中華民國駐外單位合法
    認證，非屬無照駕駛之情形等語。惟按持有外國政府所發有效之正式駕駛執照者
    ，得依平等互惠原則免考換發同等車類之普通駕駛執照，但持有該有效之正式駕
    駛執照者而具有中華民國國籍者，得免考換發同等車類之普通駕駛執照，道路交
    通安全規則第五十條第三項有明文規定。再按汽車駕駛人，未領有駕駛執照駕車
    者，處新台幣六千元以上一萬二千元以下罰鍰，道路交通管理處罰條例第二十一
    條第一項第一款亦定有明文。依據抗告人所提出，由台北市監理處所印製之外國
    駕照換領本國駕照須知所記載，換領本國駕照，須具備國民
    式有效之外國
    國駕照或國際駕照需先向駐外單位申請驗證、普通駕駛執照登記書、規費二百元
    而提出申請，並非僅具備向中華民國駐外單位合法認證即可視為擁有駕駛執照，
    而抗告人既未完成該程序，即不得認其領有駕駛執照甚明。況且抗告人亦自承尚
    未換領取得中華民國駕駛執照，足見抗告人確係未領有駕駛執照而駕車。本件事
    證明確，抗告人所辯尚不足採，其違規行為洵堪認定。
四、綜上所述，抗告人未領得駕照而於上開時地駕車，自應依道路交通管理處罰條例
    第二十一條第一項第一款規定加以處罰。原裁定因以原處分機關援引上開規定以
    及違反道路交通管理事件統一裁罰標準之規定，裁處新台幣八千四百元（另超速
    行駛部分裁處三千元，共計一萬一千四百元，超速行駛部分未據抗告人提出異議
    ，併附說明），核無違誤。抗告人仍執前詞，指摘原裁定不當，惟其既未辦妥換
    發取得本國駕駛執照，其僅辦外國駕照之影本與原本核對之簽認，而在本國駕車
    ，自屬無照駕駛，抗告人之抗告為無理由，應予駁回。
五、據上論結，應依道路交通案件處理辦法第二十六條，道路交通管理處罰條例第八
    十九條、刑事訴訟法第四百十二條，裁定如主文。
中      華      民      國    九十二    年      六      月      十九    日
                              臺灣高等法院交通法庭
                                  審判長法  官  溫  耀  源
                                        法  官  吳      燦
                                        法  官  何  菁  莪
右正本證明與原本無異。
不得再抗告。
                                        書記官  陳  菊  珍
中      華      民      國    九十二    年      六      月    二十三    日


司法院資訊處製作；財團法人民間司法改革基金會備份。
